臺灣屏東地方法院刑事判決　　　　　　 100年度易字第1207號
公　訴　人　臺灣屏東地方法院檢察署檢察官
被　　　告　吳維倫
上列被告因違反毒品危害防制條例案件，經檢察官提起公訴（10
0 年度毒偵字第1745號），茲因被告就被訴事實為有罪之陳述，
經告知簡式審判程序意旨並聽取公訴人及被告之意見後，本院裁
定依簡式審判程序審理，判決如下：
    主  文
吳維倫施用第二級毒品，累犯，處有期徒刑捌月。
    事  實
一、吳維倫前曾因施用毒品案件，經裁定送觀察、勒戒後，認無
    繼續施用毒品傾向，於民國96年3 月15日執行完畢釋放。復
    於98年間因施用毒品案件，經法院判處有期徒刑3 月確定，
    於99年1 月22日易科罰金執行完畢。及仍於同年因施用毒品
    案件，經法院判處有期徒刑5 月確定，於99年6 月7 日徒刑
    易科罰金執行完畢。詎其仍不知悔改，明知甲基安非他命屬
    第二級毒品，不得持有及施用，仍基於施用第二級毒品甲基
    安非他命之犯意，於100 年6 月25日14、15時許，在屏東縣
    潮州鎮光春國中附近跳傘場，以將甲基安非他命置於玻璃球
    內以火燒烤後，吸食所產生煙霧之方式，施用第二級毒品甲
    基安非他命1 次。嗣於100 年6 月25日，因另案而為警拘提
    時查獲，並經其同意採尿送驗，結果呈甲基安非他命陽性反
    應，始查知上情。
二、案經屏東縣政府警察局潮州分局報告臺灣屏東地方法院檢察
    署檢察官偵查起訴。
    理  由
一、本件被告所犯係死刑、無期徒刑、最輕本刑為3 年以上有期
    徒刑以外之罪，其於本院準備程序中就前揭被訴事實為有罪
    之陳述，經告知簡式審判程序之旨，並聽取其與公訴人之意
    見後，本院認無不得或不宜改依簡式審判程序進行之處，爰
    依刑事訴訟法第273 條之1 第1 項、第284 條之1 ，裁定依
    簡式審判程序審理；又簡式審判程序之證據調查，依刑事訴
    訟法第273 條之2 規定，不受同法第159 條第1 項審判外陳
    述排除之限制，再被告對於卷內之各項證據，亦不爭執證據
    能力，故卷內所列之各項證據，自得作為證據，合先敘明。
二、前揭施用第二級毒品甲基安非他命之犯罪事實，業據被告吳
    維倫於警詢及本院審理時自承不諱，復有屏東縣政府警察局
    潮州分局毒品案件受檢人尿液採證編號姓名對照表、尿液初
    步檢驗報告表、台灣檢驗科技股份有限公司濫用藥物檢驗報
    告各1 紙在卷可稽，足認被告自白施用甲基安非他命與事實
    相符，應可採信。
三、本件被告前曾因施用毒品案件，經裁定送觀察、勒戒後，認
    無繼續施用毒品傾向，於96年3 月15日執行完畢釋放。復於
    98年間因施用毒品案件，經法院判處有期徒刑3 月確定，於
    99年1 月22日易科罰金執行完畢。及仍於同年因施用毒品案
    件，經法院判處有期徒刑5 月確定，於99年6 月7 日徒刑易
    科罰金執行完畢，此有臺灣高等法院被告前案紀錄表附卷可
    考，被告於上開觀察、勒戒執行完畢5 年內再犯本件毒品危
    害防制條例第10條之罪，自應依法追訴處罰。綜此，本件事
    證已臻明確，被告施用毒品甲基安非他命之犯行，洵堪認定
    ，應依法論科。
四、按甲基安非他命屬毒品危害防制條例第2 條第2 項第2 款規
    定之第二級毒品，不得持有及施用，核被告吳維倫所為，係
    犯同條例第10條第2 項之施用第二級毒品罪。被告上開施用
    甲基安非他命前後之持有第二級毒品之低度行為，為其施用
    之高度行為所吸收，不另論罪。另被告有如前揭犯罪事實欄
    所述之經有期徒刑宣告及執行完畢之情形，有前開臺灣高等
    法院被告前案紀錄表附卷可稽，其於有期徒刑執行完畢後5
    年以內，故意再犯本件為有期徒刑以上之罪，構成累犯，應
    依刑法第47條第1 項規定加重其刑。爰審酌被告前已因施用
    毒品犯行經觀察、勒戒及徒刑之執行，竟仍故態復萌，復行
    施用毒品不輟，無視於毒品對於自身健康之戕害及國家對於
    杜絕毒品犯罪之禁令，足認非予以適當刑罰不足以禁絕；惟
    衡酌施用毒品係屬自戕行為，被告犯罪手段尚屬平和，亦未
    因此而危害他人，所生損害尚非鉅大，而被告犯後於警詢及
    本院審理時均坦承犯行，尚見悔意之犯罪後態度，暨施用毒
    品者均有相當程度之成癮性及心理依賴，其犯罪心態與一般
    刑事犯罪之本質並不相同，應側重適當之醫學治療及心理矯
    治為宜，及其智識程度為高職畢業、家庭經濟狀況勉持暨其
    犯罪動機、目的、手段等一切情狀，量處如主文所示之刑，
    以資懲儆。未扣案而供被告本件施用甲基安非他命使用之玻
    璃球，除據被告供稱於查獲前已經丟棄而滅失，依現有卷證
    復不能證明其尚存在，爰不另為沒收之諭知，附此敘明。
據上論斷，應依刑事訴訟法第273 條之1 第1 項、第299 條第1
項前段，毒品危害防制條例第10條第2 項，刑法第11條、第47條
第1 項，判決如主文。
本案經檢察官潘國威到庭執行職務。
中    華    民    國   100    年    12    月    21    日
                  刑事第一庭    法  官  陳茂亭
以上正本證明與原本無異。
如不服本判決應於收受判決後10日內向本院提出上訴書狀，並應
敘述具體理由；其未敘述上訴理由者，應於上訴期間屆滿後20日
內向本院補提理由書（均須按他造當事人之人數附繕本）「切勿
逕送上級法院」。
中    華    民    國   100    年    12    月    21    日
                                書記官  黃佳惠
附錄本案論罪科刑法條：
毒品危害防制條例第10條
施用第一級毒品者，處 6 月以上 5 年以下有期徒刑。
施用第二級毒品者，處 3 年以下有期徒刑。